臺灣高等法院刑事裁定
111年度侵聲再字第26號
再審聲請人
即受判決人  陳佳偉




上列聲請人因妨害性自主等案件，對於本院105年度侵上訴字第9
8號，中華民國105年11月8日第二審確定判決（臺灣臺北地方法
院104年度侵訴字第22號，起訴案號：臺灣臺北地方檢察署104年
度偵字第601、2982、3033號），聲請再審，本院裁定如下：
    主  文
再審之聲請駁回。 
    理  由
一、聲請意旨略稱：聲請人即受判決人甲○○於本院105年度侵上
    訴字第98號判決確定後，始由民事庭法官於審理過程中勸諭
    和解，認聲請人應給付被害人新臺幣（下同）600萬元，聲
    請人因此與被害人達成和解，有助於被害人取得應得之賠償
    金，且和解即屬道歉、認罪之意，聲請人透過和解，彌補被
    害人所受損失，亦有助於被害人之療傷、止痛，並具有社會
    之共同價值。惟該刑事確定判決定應執行有期徒刑二十四年
    ，固屬自由裁量事項，或因聲請人認被害人於刑事案件審理
    中請求賠償金額高達1500萬元過高，致雙方未能達成共識，
    因而對聲請人採負面評價，刑事確定判決所定應執行增加為
    有期徒刑二十四年。為此懇祈法院綜合整體情節，考量聲請
    人所受判決定應執行有期徒刑二十四年，是否過度評價，又
    於刑事判決確定後，與被害人達成和解等情，經由再審程序
    ，給予聲請人酌減刑期，爰依刑事訴訟法第421第1項第6款
    規定聲請再審等語。
二、有罪之判決確定後，因發現新事實或新證據，單獨或與先前
    之證據綜合判斷，足認受有罪判決之人應受無罪、免訴、免
    刑或輕於原判決所認罪名之判決者，為受判決人之利益，得
    聲請再審，刑事訴訟法第420條第1項第6款定有明文。此項
    「新事實」、「新證據」，固不以有罪判決確定前已存在或
    成立而未及調查斟酌者為限，其在判決確定後始存在或成立
    之事實、證據，亦屬之；然新事實、新證據仍須於單獨觀察
    ，或與先前之證據綜合判斷後，得以合理相信其足以或相當
    可能動搖原確定之有罪判決，使受有罪判決之人改為無罪、
    免訴、免刑或輕於原判決所認罪名之判決者，始足當之。又
    所稱應受輕於原判決所認罪名之判決者，條文既曰輕於原判
    決所認「罪名」，自與輕於原判決所宣告之「罪刑」有別，
    係指與原判決所認罪名比較，其法定刑較輕之相異罪名而言
    ；至於同一罪名之有無加減刑罰之原因者，僅足影響科刑範
    圍而罪質不變，即與「罪名」無關，自不得據以聲請再審，
    從而自首、未遂犯、累犯、連續犯等刑之加減，並不屬於刑
    事訴訟法第420條第1項第6款所指罪名之範圍。至於宣告刑
    之輕重，乃量刑問題，不在本款所謂罪名之內（最高法院11
    0年度台抗字第1565、1310號裁定意旨參照）。
三、經查：　　
(一)聲請人因妨害性自主等案件，經本院以105年度侵上訴字第1
    359號判決，依憑聲請人之供述、證人戊 、C男、丁 、乙 
    、丙 、林彩梅於檢察官訊問、第一審審理時之證述，及臺
    北市政府警察局、文山第一分局搜索扣押筆錄、扣押物品目
    錄表、扣押物品照片、聲請人所拍攝之猥褻檔案、聲請人電
    腦存檔路徑截圖，聲請人所有之電腦主機1台、TR己NSCEND
    廠牌記憶卡1張等相互勾稽，為綜合判斷，認聲請人就原確
    定判決事實欄一㈠、㈡部分均犯兒童及少年性交易防制條例第
    27條第1項之拍攝未滿18歲之人為猥褻行為之電子訊號罪（
    共6罪），原確定判決事實欄一㈢部分均犯刑法第224條之1之
    對未滿14歲之人犯強制猥褻罪（共80罪），原確定判決事實
    欄一㈣部分均犯刑法第222條第1項第2款之對未滿14歲之人犯
    強制性交罪（共7罪），各判處如附表所示之刑，並定應執
    行有期徒刑二十四年，經最高法院於106年3月9日以106年度
    台上字第382號判決駁回上訴確定，有上開判決書及本院被
    告前案紀錄表附卷為憑。
(二)聲請人固提出臺灣臺北地方法院105年度重訴字第569號民事判決、聲請人與己、B、C女於107年3月6日簽訂之和解書及支票號碼GC0000000、GC0000000號之支票等再審證據，惟聲請人與被害人於原確定判決案件於本院審理時，並未達成和解或賠償被害人，嗣經本院於105年11月8日以105年度侵上訴字第1359號判決判處聲請人如附表所示之罪刑，聲請人上訴後，經最高法院於106年3月9日以106年度台上字第382號判決駁回上訴確定後，聲請人始於107年3月6日與被害人己、B、C女成立和解等情，業據聲請人陳明在卷，並有上開判決書及和解書在卷可參（見本院卷第13至47、61至64、71至75頁），足見聲請人於原確定判決案件言詞辯論終結前，仍未與被害人達成和解、賠償損害，致原確定判決無從審酌其與被害人達成和解、賠償損害，惟斟酌刑法第57條所列各款而量定刑期，已詳述審酌情形及裁量之理由。況聲請人此部分所指，係就原確定判決之量刑所為爭執，尚與「罪名」無關，顯非屬刑事訴訟法第420條第1項第6款所指「輕於原判決所認罪名」範疇，自不得據以聲請再審。亦即就此新證據本身為形式上觀察，並不足以動搖原確定判決，自與刑事訴訟法第420 條第1項第6款所稱發現確實新證據之要件並非相合。
四、綜上，聲請人以上所指，均與聲請人應受無罪、免訴、免刑
    或輕於原判決所認罪名之判決無關，核與刑事訴訟法第420
    條第1項第6款規定得聲請再審之要件不符，其再審之聲請顯
    無理由，應予駁回。　
五、末按聲請再審之案件，除顯無必要者外，應通知聲請人及其
    代理人到場，並聽取檢察官及受判決人之意見。但無正當理
    由不到場，或陳明不願到場者，不在此限。前項本文所稱「
    顯無必要者」，係指聲請顯屬程序上不合法且無可補正或顯
    無理由而應逕予駁回，刑事訴訟法第429條之2及法院辦理刑
    事訴訟案件應行注意事項第177條之4定有明文。本件聲請人
    之聲請再審，本院既認顯無理由而應予駁回，已如前述，本
    件即無踐行通知受判決人到場並聽取檢察官意見等程序之必
    要，附此敘明。
六、據上論斷，應依刑事訴訟法第434條第1項，裁定如主文。　
中　　華　　民　　國　　111 　年　　7 　　月　　14　　日
                  刑事第二庭    審判長法　官  遲中慧
                                      法　官  李世華
                                      法　官  楊志雄
以上正本證明與原本無異。
如不服本裁定，應於裁定送達後10日內向本院提出抗告狀。
                                      書記官  林昱廷
中　　華　　民　　國　　111 　年　　7 　　月　　14　　日

原確定判決之附表：
編號 犯罪事實 主文欄 一 事實欄一 （一）所示 甲○○犯拍攝未滿十八歲之人為猥褻行為之電子訊號罪，處有期徒刑柒月，扣案之電腦主機壹臺、TR己NSCEND 廠牌記憶卡壹張，均沒收。 二 事實欄一 （二）所示 甲○○犯拍攝未滿十八歲之人為猥褻行為之電子訊號罪，共伍罪，各處有期徒刑捌月，扣案之電腦主機壹臺、TR己NSCEND 廠牌記憶卡壹張，均沒收。 三 事實欄一 （三）所示 甲○○對未滿十四歲之女子犯強制猥褻罪，共捌拾罪，各處有期徒刑參年貳月。 四 事實欄一 （四）所示 甲○○對未滿十四歲之女子犯強制性交罪，共柒罪，各處有期徒刑柒年肆月；又對未滿十四歲之女子犯強制性交罪，處有期徒刑捌年。